【裁判字號】    92,毒抗,79
【裁判日期】    920514
【裁判案由】    聲請強制戒治
【裁判全文】
臺灣高等法院高雄分院刑事裁定                      九十二年度毒抗字第七九號
    抗  告  人
    即  被  告  甲○○
右列抗告人因聲請強制戒治案件，不服臺灣屏東地方法院中華民國九十二年四月四日
裁定（九十二年度毒聲字第三九二號），提起抗告，本院裁定如左：
    主  文
抗告駁回。
    理  由
一、本件抗告意旨略以：抗告人黃貴榮於九十二年一月二十日假釋返家，適逢接近國
    曆二月一日春節，有一些朋友來訪，抗告人略盡地主之誼，充當司機，帶朋友至
    恆春各景點出遊，他們在車窗緊閉的小客車內用鋁箔紙燒烤安非他命吸食，但抗
    告人並未吸食，請撤銷原裁定云云。
二、經查：抗告人即被告甲○○前因施用毒品案件，經法院裁定送觀察、勒戒後，認
    無繼續施用毒品之傾向，由臺灣屏東地方法院檢察署檢察官於民國（下同）八十
    七年十二月三十一日，以八十七年度偵字第七二九四號不起訴處分確定後，復因
    施用第二級毒品安非他命案件，經法院裁定送觀察、勒戒後，認有繼續施用毒品
    之傾向，除送強制戒治外，並由檢察官提起公訴，嗣於八十八年十二月二日，經
    臺灣屏東地方法院以八十八年度易字第一四００號刑事判決判處有期徒刑六月確
    定。詎甲○○於戒治期滿後，復基於施用第二級毒品安非他命之犯意，於九十年
    二月七日（檢察官聲請書誤寫為十七日）上午十時三十五分許，回溯七十二小時
    （約百分之七十可能為二十四小時）內之某時，在不詳地點施用第二級毒品安非
    他命，經檢察官於九十二年二月七日（檢察官聲請書誤寫為十七日）上午十時三
    十五分許採尿送驗，呈甲基安非他命陽性反應因而查獲之事實，有臺灣屏東地方
    法院檢察署被告尿液檢體監管紀錄表、長榮大學九十二年二月二十六日ｐｋ00
    00000號確認報告各一份在卷可稽，而該檢驗方法係採用精密之氣相層析質
    譜儀法確認，應無錯誤或假陽性反應之可能；又安非他命經口服投與後，約百分
    之七十於二十四小時內可自尿液中排出，其尿液內含甲基安非他命成分之檢出，
    與投與甲基安非他命的量、個人體質、檢驗儀器之精密度有關，通常採尿化驗是
    否呈陽性反應，應以投與後二十四小時內所採者為宜，此亦有行政院衛生署藥物
    食品檢驗局（80）藥檢壹字第四五二九號函可稽，足認被告於九十二年二月七日
    經採取尿液前回溯七十二小時或二十四小時內，確有施用安非他命一次。次查於
    吸食毒品者之旁，同時吸入該吸食者燃燒之藥物所排出之氣體（即俗稱二手煙）
    ，能否在尿液中檢出安非他命或嗎啡反應，依法務部調查局檢驗安非他命、海洛
    因之經驗，認為除非係長期共處於空間狹小之密閉式密室內，並故意大量吸入該
    氣體，否則不致於尿液中代謝出安非他命及嗎啡反應（參見該局八十二年十月一
    日八二陸（一）八二０九七一二號函示意見），參之被告狀稱係開車載吸用安非
    他命之朋友到恆春地區各景點出遊，既係輾轉到各景點遊覽，當會時而下車觀賞
    風景，則密閉在汽車車廂內相處時間應不至於很長，且被告如無意施用毒品，當
    不會故意大量吸入燃燒所產生之氣體，諸如開窗透氣等作為才是，足見被告辯稱
    可能吸入他人吸食安非他命二手煙致尿液有安非他命陽性反應云云，顯非可採，
    前開所辯純係推卸之詞，不足採信。此外被告確有前開施用第二級毒品安非他命
    前科，復有臺灣屏東地方法院八十八年度易字第一四００號判決書，及被告刑案
    資料查註紀錄表附卷可稽，被告三犯毒品危害防制條例第十條第二項之施用第二
    級毒品罪，已甚明確。原審因依毒品危害防制條例第二十條第三項但書規定，裁
    定將被告令入戒治處所，施以強制戒治一年，經核並無不合；被告抗告意旨執前
    詞，指摘原裁定不當，並無理由，應予駁回。
三、據上論結，應依刑事訴訟法第四百十二條，裁定如主文。
中    華    民    國      九十二      年      五      月     十四   日
                              臺灣高等法院高雄分院刑事第七庭
                                  審判長法官  李春昌
                                        法官  黃憲文
                                        法官  莊飛宗
右正本證明與原本無異。
不得再抗告。
                                  法院書記官  林明威
中    華    民    國      九十二      年      五      月     十四   日


司法院資訊處製作；財團法人民間司法改革基金會備份。
